【裁判字號】    90,易,528
【裁判日期】    900419
【裁判案由】    違反就業服務法
【裁判全文】
臺灣桃園地方法院刑事判決                            九十年度易字第五二八號
    公  訴  人  臺灣桃園地方法院檢察署檢察官
    被      告  甲○○
右列被告因違反就業服務法案件，經檢察官提起公訴（九十年度偵字第二一六九號）
，本院判決如左：
    主      文
甲○○違反雇主不得聘僱未經許可之外國人之規定，其聘僱人數為一人，科罰金新台
幣參萬陸仟元，如易服勞役，以新台幣玖佰元即銀元參佰元折算壹日。
    事    實
一、甲○○係桃園縣觀音鄉一段七七三號「大廚師自助餐」之負責人，前曾因違反就
    業服務法經本院判處罰金新台幣（下同）五萬元，竟不知悔改，明知雇主未經許
    可不得聘僱外國人從事工作，因缺乏人手幫忙，竟未經向行政院勞工委員會及有
    關主管機關申請許可，竟自民國八十九年十二月一日起，非法僱用菲律賓籍人張
    美娜CHANC BERNADETH一人（中文姓名張美娜，其與國人洪連旺結婚，而於八十
    九年七月六日以探親名義來台），在上址「大廚師自助餐」擔任小妹從事端菜、
    清理桌面等工作，甲○○則提供食宿，每月並給付零用金新台幣三千元。迄九十
    年一月十一日二時許，該菲律賓籍人張美娜正在上址「大廚師自助餐」工作時，
    適為警當場查獲。
二、案經新竹縣警察局竹東分局報告臺灣桃園地方法院檢察署檢察官偵查起訴。
    理    由
一、訊據被告於本院審理時經合法傳喚未到庭，惟於警訊時固坦承右揭時、地該菲律
    賓籍人張美娜在上址「大廚師自助餐」從事招待顧客等之工作，惟矢口否認有何
    違反就業服務法之犯行，辯稱：並未僱用張美娜，亦未支付薪資，係張美娜自願
    學習經營餐廳云云。然查，右開事實業據證人即該菲律賓人張美娜證述綦詳，並
    有現場照片二張、外僑入出境紀錄端末查詢報表及外僑居留口卡等影本各乙份在
    卷可稽，且上開證人於警局即明白指稱：「我是在八十九年十二月一日開始到大
    廚師自助餐廳內工作，無人介紹，代價是老闆娘提供我吃、提供我睡，一個月再
    給我新台幣三千元整。‧‧‧老闆娘於八十九年十二月二十五日先給我一次三千
    元」等語（見偵查卷第七頁背面、第八頁正面），足見被告確有僱請該外國人在
    早餐店工作，再者參酌卷附之現場照片，僅見該外國人在餐廳內幫忙，是被告辯
    稱伊未僱用該外國人云云，無非諉卸之詞，不足採信。參以政府對於促進國民就
    業，以增進社會及經濟發展，特制定就業服務法，近年來更大為宣傳，並於報章
    、傳播媒體廣告，是對於就業服務法之相關規定及須經申請許可始得聘僱外國人
    工作，實難諉為不知，況被告前曾因聘僱二外國人在其經營之自助餐餐店內工作
    ，經本院判處罰金五萬元在案，益見其對於未經許可不得聘僱外國人從事工作之
    規定已知之甚詳。綜上所述，被告非法聘僱外國人之犯行堪以認定，應予依法論
    科。
二、按雇主不得聘僱未經許可之外國人，違反者應予處罰，就業服務法第五十三條第
    一項第一款、第五十八條第一項分別定有明文。本件被告甲○○為「大廚師自助
    餐」之負責人，違反就業服務法第五十三條第一款規定，其聘僱人數為一人，核
    其所為應依該法第五十八條第一項前段論處。爰審酌被告尚無不良前科，此有台
    灣高等法院被告全國前案紀錄表存卷可按，素行良好及犯罪之動機、目的、手段
    、所生危害、犯後否認犯行態度尚可等一切情狀，量處如主文所示之刑，並諭知
    易服勞役之折算標準，用資懲儆。
三、被告經合法傳喚，無正當理由不到庭，本院認本件係應科罰金之案件，依刑事訴
    訟法第三百零六條規定，爰不待其陳述逕行判決。
據上論斷，應依刑事訴訟法第二百九十九條第一項前段、第三百零六條，就業服務法
第五十三條第一項第一款、第五十八條第一項前段，刑法第十一條前段、第四十二條
第二項，罰金罰鍰提高標準條例第二條，現行法規所定貨幣單位折算新台幣條例第二
條，判決如主文。
本案經檢察官鄭重文到庭執行職務。
中      華      民      國    九十      年      四      月     十九     日
                                 臺灣桃園地方法院刑事第六庭
                                      法  官   黃永定
右正本證明與原本無異。
如不服本判決，應於判決送達後十日內向本院提出上訴狀( 應附繕本 )，上訴於
臺灣高等法院。
                                      書記官   陳月桂
中      華      民      國    九十      年      四      月     十九     日
附論罪科刑依據之法條：
第五十三條
雇主不得有左列行為：
  一、聘僱或留用未經許可或許可失效之外國人。
  二、以本人名義聘僱外國人為他人工作。
  三、未經許可聘僱或留用他人所申請聘僱之外國人。
  四、指派所聘僱之外國人從事申請許可以外之工作。
第五十八條
違反第五十三條第一款、第二款或第三款規定，其聘僱或留用人數為一人者，處六月
以下有期徒刑、拘役或科或併科新臺幣九萬元以下罰金；其聘僱或留用人數為二人以
上者，處三年以下有期徒刑、拘役或科或併科新臺幣三十萬元以下罰金。
法人之代表人、法人或自然人之代理人、受雇人或其他從業人員，因執行業務犯前項
之罪者，除處罰其行為人外，對該法人或自然人亦科以前項之罰金。


司法院資訊處製作；財團法人民間司法改革基金會備份。
